---
title: 计算R代码运行的时间
author: Jeason
date: '2021-10-04'
slug: time_r
categories:
  - R
tags:
  - R
---

## 使用`Sys.time`

可以根据程序运行起始和终止的时间差计算运行时间

```{r}
sleep_for_a_minute <- function() { Sys.sleep(10) }

start_time <- Sys.time()
sleep_for_a_minute()
end_time <- Sys.time()

end_time - start_time
```

## 使用`tictoc`

`tictoc`包中的`tic`和`toc`函数和`Sys.time`函数的使用方法是类似的。但是`tictoc`提供了更加方便的使用形式，便于操作。

-   可以对单个代码块的运行时间进行测试

```{r}
library(tictoc)

tic("sleeping")
print("falling asleep...")
sleep_for_a_minute()
print("...waking up")
toc()
```

-   也可以同时对多段代码进行测试

```{r}
tic("total")
tic("data generation")
X <- matrix(rnorm(50000*1000), 50000, 1000)
b <- sample(1:1000, 1000)
y <- runif(1) + X %*% b + rnorm(50000)
toc()
tic("model fitting")
model <- lm(y ~ X)
toc()
toc()
```

## 使用`system.time`

使用`system.time`函数直接包裹运行代码测试运行时间，简单快捷

```{r}
system.time({ sleep_for_a_minute() })
```

其中的`elapsed`表示运行代码真正花费的时间

## 使用`rbenchmark`

`rbenchmark`是基于`system.time`的封装，提供了高效的用法进行专业的代码测试与比较

```{r}
library(rbenchmark)

benchmark("lm" = {
            X <- matrix(rnorm(1000), 100, 10)
            y <- X %*% sample(1:10, 10) + rnorm(100)
            b <- lm(y ~ X + 0)$coef
          },
          "pseudoinverse" = {
            X <- matrix(rnorm(1000), 100, 10)
            y <- X %*% sample(1:10, 10) + rnorm(100)
            b <- solve(t(X) %*% X) %*% t(X) %*% y
          },
          "linear system" = {
            X <- matrix(rnorm(1000), 100, 10)
            y <- X %*% sample(1:10, 10) + rnorm(100)
            b <- solve(t(X) %*% X, t(X) %*% y)
          },
          replications = 1000,
          columns = c("test", "replications", "elapsed",
                      "relative", "user.self", "sys.self"))
```

结果中的`elapsed`、`user.self`、`sys.self`与`system.time`函数结果中表示的意义相同，`relative`表示函数运行的时间利用率

## 使用`microbenchmark`

`microbenchmark`和`rbenchmark`一样，可以用来比较多个代码之间的运行速率，而`microbenchmark`提供了更加人性化的绘图功能可以直观的比较运行时间的差异。

```{r}
library(microbenchmark)

set.seed(2017)
n <- 10000
p <- 100
X <- matrix(rnorm(n*p), n, p)
y <- X %*% rnorm(p) + rnorm(100)

check_for_equal_coefs <- function(values) {
  tol <- 1e-12
  max_error <- max(c(abs(values[[1]] - values[[2]]),
                     abs(values[[2]] - values[[3]]),
                     abs(values[[1]] - values[[3]])))
  max_error < tol
}

mbm <- microbenchmark("lm" = { b <- lm(y ~ X + 0)$coef },
               "pseudoinverse" = {
                 b <- solve(t(X) %*% X) %*% t(X) %*% y
               },
               "linear system" = {
                 b <- solve(t(X) %*% X, t(X) %*% y)
               },
               check = check_for_equal_coefs)

mbm
```

```{r}
library(ggplot2)
autoplot(mbm)
```
