---
title: R 语言统计检验函数汇总
author: Jeason
date: '2020-07-31'
slug: -statics
categories:
  - R
  - statistics
tags:
  - R
  - statistics
---

## 连续型数据

### 基于分布的检验

#### T检验

```{r}
t.test(1:10, 10:20)
```

配对 t 检验：

```{r}
t.test(rnorm(10), rnorm(10, mean = 1), paired = TRUE)
```

使用公式表示：

```{r}
df <- data.frame(
  value = c(rnorm(10), rnorm(10, mean = 1)),
  group = c(rep("case", 10), rep("control", 10))
)

t.test(value ~ group, data = df)
```

假设方差同质化：

```{r}
t.test(value ~ group, data = df, var.equal = TRUE)
```

#### 总体方差比较

```{r}
var.test(value ~ group, data = df)
```

```{r}
bartlett.test(value ~ group, data = df)
```

#### 多个组间均值的比较

两组以上的比较要使用ANOVA

```{r}
aov(wt ~ factor(cyl), data = mtcars)
```

```{r}
model.tables(aov(wt ~ factor(cyl), data = mtcars))
```

ANOVA 分析假设各组样本数据的方差是相等的，如果知道（或怀疑）不相等，可以使用 `oneway.test()` 函数。

```{r}
oneway.test(wt ~ cyl, data = mtcars)
```

#### 多组样本的配对 t 检验

```{r}
pairwise.t.test(mtcars$wt, mtcars$cyl)
```

#### 正态性检验

```{r}
shapiro.test(rnorm(30))
```

```{r}
qqnorm(rnorm(30))
```

#### 分布的对称性检验

用 Kolmogorov-Smirnov 检验查看一个向量是否来自一个对称的分布（不限于正态分布）。

```{r}
ks.test(rnorm(10), pnorm)
```

> 函数第 1 个参数指定待检验的数据，第 2个参数指定对称分布的类型，可以是数值型向量、指定概率分布函数的字符串或一个分布函数。

```{r}
ks.test(rnorm(10), "pnorm")
```

```{r}
ks.test(rpois(10, lambda = 1), "pnorm")
```

#### 检验两个向量是否服从同一分布

```{r}
ks.test(rnorm(20), rnorm(30))
```

#### 相关性分析

```{r}
cor.test(mtcars$mpg, mtcars$wt)
```

### 不依赖分布的检验

#### 均值检验

Wilcoxon 检验是 t 检验的非参数版本

```{r}
wilcox.test(1:10, 10:20)
```

```{r}
## 符号秩检验
wilcox.test(1:10, 10:19, paired = TRUE)
```

#### 多均值比较

```{r}
## Kruskal-Wallis 秩和检验
kruskal.test(wt ~ factor(cyl), data = mtcars)
```

#### 方差检验

使用Fligner-Killeen（中位数）检验完成不同组别的方差比较

```{r}
fligner.test(wt ~ cyl, data = mtcars)
```

## 离散数据

### 比例检验

使用 `prop.test()` 比较两组观测值发生的概率是否有差异。

```{r}
heads <- rbinom(1, size = 100, prob = .5)
prop.test(heads, 100)  
```

```{r}
prop.test(heads, 100, p = 0.3, correct = FALSE)
```

### 二项式检验

```{r}
binom.test(c(682, 243), p = 3/4)
```

### 列联表

确定两个分类变量是否相关

#### Fisher精确检验

```{r}
TeaTasting <-
matrix(c(3, 1, 1, 3),
       nrow = 2,
       dimnames = list(Guess = c("Milk", "Tea"),
                       Truth = c("Milk", "Tea")))
fisher.test(TeaTasting, alternative = "greater")
```

当样本数比较多时，使用卡方检验代替

```{r}
chisq.test(TeaTasting)
```

对于三变量的混合影响，使用 Cochran-Mantel-Haenszel 检验。

```{r}
Rabbits <-
array(c(0, 0, 6, 5,
        3, 0, 3, 6,
        6, 2, 0, 4,
        5, 6, 1, 0,
        2, 5, 0, 0),
      dim = c(2, 2, 5),
      dimnames = list(
          Delay = c("None", "1.5h"),
          Response = c("Cured", "Died"),
          Penicillin.Level = c("1/8", "1/4", "1/2", "1", "4")))
Rabbits
```

```{r}
mantelhaen.test(Rabbits)
```

#### 列联表非参数检验

Friedman 秩和检验是一个非参数版本的双边 ANOVA 检验。

```{r}
## Hollander & Wolfe (1973), p. 140ff.
## Comparison of three methods ("round out", "narrow angle", and
##  "wide angle") for rounding first base.  For each of 18 players
##  and the three method, the average time of two runs from a point on
##  the first base line 35ft from home plate to a point 15ft short of
##  second base is recorded.
RoundingTimes <-
matrix(c(5.40, 5.50, 5.55,
         5.85, 5.70, 5.75,
         5.20, 5.60, 5.50,
         5.55, 5.50, 5.40,
         5.90, 5.85, 5.70,
         5.45, 5.55, 5.60,
         5.40, 5.40, 5.35,
         5.45, 5.50, 5.35,
         5.25, 5.15, 5.00,
         5.85, 5.80, 5.70,
         5.25, 5.20, 5.10,
         5.65, 5.55, 5.45,
         5.60, 5.35, 5.45,
         5.05, 5.00, 4.95,
         5.50, 5.50, 5.40,
         5.45, 5.55, 5.50,
         5.55, 5.55, 5.35,
         5.45, 5.50, 5.55,
         5.50, 5.45, 5.25,
         5.65, 5.60, 5.40,
         5.70, 5.65, 5.55,
         6.30, 6.30, 6.25),
       nrow = 22,
       byrow = TRUE,
       dimnames = list(1 : 22,
                       c("Round Out", "Narrow Angle", "Wide Angle")))
friedman.test(RoundingTimes)
```
